臺灣彰化地方法院刑事判決　　　　　　　　　　　　　九十三年度易字第九一六號
　　公　訴　人　臺灣彰化地方法院檢察署檢察官
　　被　　　告　甲○○
右列被告因違反毒品危害防制條例案件，經檢察官提起公訴（九十三年度毒偵字第二
八八五號），本院判決如左：
    主  文
甲○○施用第二級毒品，累犯，處有期徒刑柒月。
    事  實
一、甲○○前於民國八十九年七月十八日，因竊盜案件，經本院判處有期徒刑一年二
    月確定，同年十二月二十二日，另因施用第二級毒品，經本院判處有期徒刑四月
    確定，九十年十月二十三日，復因竊盜案件，經本院判處有期徒刑一年四月確定
    ，後二案並定應執行刑為有期徒刑一年六月，上開案件經接續執行後，於九十一
    年六月二十六日假釋出獄，九十二年七月二日假釋期滿未經撤銷而視為執行完畢
    。又其於八十八及八十九年間，因施用毒品案件，經本院先後二次裁定送觀察、
    勒戒後，均認無繼續施用毒品之傾向，由臺灣彰化地方法院檢察署檢察官於八十
    八年七月十五日、八十九年一月十二日，各以八十八年度偵字第六八二八號、八
    十八年度毒偵字第一八四二號為不起訴處分確定；八十九年八月間，又因施用毒
    品案件，經本院裁定送強制戒治，並由臺灣彰化地方法院檢察署檢察官提起公訴
    ，於八十九年十二月二十二日經本院以八十九年度彰簡字第八０二號判處有期徒
    刑四月確定，強制戒治處分，則於九十年八月十二日執行完畢。詎其仍不知悔改
    ，於前開強制戒治處分執行完畢釋放後五年內，復基於施用第二級毒品安非他命
    之犯意，在九十三年七月十八日或其前四日內某時，在不詳處所，以不詳方式，
    施用第二級毒品安非他命一次。嗣於九十三年七月十八日上午十一時二十分許，
    警方持搜索票前往其與其弟陳延全共居之位於彰化縣鹿港鎮○○街一巷二號住處
    二樓房間搜索，搜獲其弟陳延全（另案偵辦）所有之安非他命吸食器一組、玻璃
    球吸管二支、塑膠鏟管一支，經甲○○同意後採其尿液送驗，發現呈甲基安非他
    命陽性反應，始查悉上情。
二、案經彰化縣警察局鹿港分局報請臺灣彰化地方法院檢察署檢察官偵查起訴。
    理  由
一、訊據被告甲○○矢口否認有何施用甲基安非他命之犯行，辯稱其尿液檢驗出甲基
    安非他命陽性反應，可能係因其弟陳延全施用時，伊吸入二手煙所致云云。惟查
    ，被告於九十三年七月十八日上午十一時二十分許經警搜索其住處後，於同日十
    四時許採集之尿液，送彰化縣衛生局檢驗結果，確呈甲基安非他命陽性反應，此
    有彰化縣警察局鹿港分局委託檢驗尿液代號與真實姓名對照認證單及彰化縣衛生
    局九十三年七月二十六日出具之煙毒尿液檢驗成績書各一紙附卷可稽；嗣本院再
    將前開尿液送請詮昕科技股份有限公司以氣相層析質譜儀法（ＧＣ＼ＭＳ）進行
    複驗，結果仍呈甲基安非他命陽性反應，有該公司於九十三年十月十二日出具之
    濫用藥物尿液檢驗報告一紙在卷可憑。按氣相層析質譜儀法乃目前就藥物篩檢結
    果必須進一步確認時所最常採用之確認方法，在良好的操作條件下，以氣相層析
    質譜儀作藥物及其代謝物之定性及定量分析，幾乎不會有偽陽性反應產生，而被
    告前揭尿液，經以該種檢驗方法為複驗確認後，其尿液仍呈甲基安非他命陽性反
    應，再參以甲基安非他命經施用後約百分之七十於二十四小時內自尿中排出，約
    百分之九十於九十六小時內自尿中排出，因此尿液中可檢測出甲基安非他命陽性
    反應，其最長之時間不會超過九十六小時等情，則被告於九十三年七月十八日採
    尿前回溯九十六小時內之某時，應有施用第二級毒品甲基安非他命之犯行，足可
    認定。至被告辯稱其可能係吸入二手煙云云，然查，於他人吸食甲基安非他命時
    在旁，同時吸入該吸食者燃燒藥物所排出之氣體（即俗稱二手煙），能否在尿液
    中被檢出甲基安非他命反應，文獻上尚無此類研究報告，且若非共處於空間密閉
    狹小，並故意大量吸入該氣體，應不至於尿液中代謝出毒品反應，是縱認被告辯
    稱與其弟共居一室且其弟曾於其入睡時施用安非他命等情屬實，然被告既係於睡
    夢中，自無可能故意且大量吸入安非他命燃燒後之氣體，依前揭說明，其尿液中
    應不致代謝出甲基安非他命之陽性反應，被告前開辯詞，核無足採信。又被告前
    於八十八及八十九年間，因施用毒品案件，經本院先後二次裁定送觀察、勒戒後
    ，均認無繼續施用毒品之傾向，由臺灣彰化地方法院檢察署檢察官於八十八年七
    月十五日、八十九年一月十二日，各以八十八年度偵字第六八二八號、八十八年
    度毒偵字第一八四二號為不起訴處分確定，八十九年八月間，又因施用毒品案件
    ，經本院裁定送強制戒治，並由臺灣彰化地方法院檢察署檢察官提起公訴，於八
十九年十二月二十二日經本院以八十九年度彰簡字第八０二號判處有期徒刑四月
    確定，強制戒治處分，則於九十年八月十二日執行完畢等情，有臺灣高等法院被
    告全國前案紀錄表及臺灣彰化地方法院檢察署刑案資料查註紀錄表等在卷可佐，
    被告於前案施用毒品經強制戒治期滿釋放後，五年內再犯毒品危害防制條例第十
    條之罪，其事證明確，自應依法論科。
二、核被告所為，係犯毒品危害防制條例第十條第二項之施用第二級毒品罪。被告於
    施用前持有第二級毒品安非他命之低度行為，應為其施用之高度行為所吸收，不
    另論罪。又被告前於八十九年七月十八日，因竊盜案件，經本院判處有期徒刑一
    年二月確定，同年十二月二十二日，另因施用第二級毒品，經本院判處有期徒刑
    四月確定，九十年十月二十三日，復因竊盜案件，經本院判處有期徒刑一年四月
    確定，後二案並定應執行刑為有期徒刑一年六月，上開案件經接續執行後，於九
    十一年六月二十六日假釋出獄，九十二年七月二日假釋期滿未經撤銷而視為執行
    完畢，此有臺灣高等法院被告全國前案紀錄表及臺灣彰化地方法院檢察署刑案資
    料查註紀錄表等在卷可憑，其受此有期徒刑執行完畢後，五年以內再犯有期徒刑
    以上之罪，應依累犯規定加重其刑。爰審酌被告前有多次施用毒品之前科，顯缺
    乏斷絕毒癮之決心，有接受相當期間監禁教化之必要及其施用毒品之期間、次數
    暨犯後不知悔改，猶飾詞否認犯行等一切情狀，量處如主文所示之刑，以示懲處
    。
據上論斷，應依刑事訴訟法第二百九十九條第一項前段，毒品危害防制條例第十條第
二項，刑法第十一條前段、第四十七條，判決如主文。
本案經檢察官賴志盛到庭執行職務。
中　　　華　　　民　　　國　　　九十三　　年　　　十　　月　　二十九　　日
                                臺灣彰化地方法院刑事第二庭
                                    審判長法      官
                                          法　　　官
                                          法　　　官
右正本證明與原本無異。
如不服本判決，應於判決送達後十日內，向本院提出上訴狀( 須附繕本 )。
                                      法院書記官  詹國立
中　　　華　　　民　　　國　　　九十三　　年　　　十　　月　　二十九　　日
